臺灣臺南地方法院刑事判決　　　　　　　 91年度訴字第772號
公　訴　人　臺灣臺南地方法院檢察署檢察官
被　　　告　乙○○
　　　　　　丁○○原名洪正宏.
共　　　同　洪仁杰律師
選任辯護人　顏宏斌律師
上列被告等因業務侵占等案件，經檢察官提起公訴（九十年度偵
字第五三九三號、九十一年度偵字第二０八四號），本院判決如
下：
    主  文
乙○○、丁○○共同連續意圖為自己不法之所有，而侵占對於業
務上所持有之物，各處有期徒刑貳年。均緩刑伍年。
    事  實
一乙○○係桂裕企業股份有限公司 (以下簡稱桂裕公司)前財會
  處長，丁○○係桂裕公司前採購處長，均為從事業務之人。緣
  桂裕公司前董事長癸○○（涉案部分另經檢察官移由臺灣高等
  法院臺南分院併案審理）為圖股市投資利益，並意圖拉抬桂裕
  公司之母公司桂宏企業股份有限公司股價，遂基於意圖為自己
  不法所有之概括犯意，自民國八十五年九月間起，連續侵占桂
  裕公司之資金，投入股市炒作或償還貸款利息及其他債務，詎
  乙○○及丁○○嗣明知上情，竟與癸○○共同基於犯意之聯絡
  ，連續於附表一所示之時間，以表載方法，配合癸○○侵占附
  表一所示桂裕公司之資金（其中乙○○部分為編號二、三、四
  、五，丁○○部分為編號一、二、三）。
二案經桂裕公司告訴及法務部調查局高雄市調查處移請臺灣臺南
  地方法院檢察署檢察官偵查起訴。
    理  由
壹、【被告二人之供述】
一被告乙○○部分：訊據被告乙○○雖然對於附表一編號二至五
  之全部犯罪事實為認罪之表示，且就附表一編號二、三部分之
  事實，亦供承明知癸○○即將挪用應給付尾款而仍予配合，但
  以：伊雖知道癸○○打算挪用附表一編號二、三擬付款予漢威
  、漢霖公司（即日商扇谷興業株氏會社與新日鐵株氏會社在臺
  灣之代表公司，以下簡稱扇谷會社及新日鐵會社）之尾款，但
  伊不知道扇谷會社與新日鐵會社之發票係偽造云云置辯。
二被告丁○○部分：訊之被告丁○○則就附表一編號一之全部犯
  罪事實坦白承認；並供認知悉附表一編號二、三所示扇谷會社
  與新日鐵會社之發票係偽造之文件，且憑以簽核付款申請文件
  ，但矢口否認其有配合桂裕公司假藉偽造之發票申請付款而侵
  占桂裕公司資金之犯意，辯稱：伊不知道癸○○將挪用給付予
  漢崴、漢霖公司之尾款云云。
貳、【編號一部分】
一被告丁○○依癸○○之指示而以採購處長之身分，於八十五年
  九月間起至八十六年二月間止，代表桂裕公司先後與附表二所
  示Prowell Trading Limited、Foreluck Trading Limited、
  Boswell Trading Limited、Solid Oak International Ltd、
  Blazng Light Limited等公司（以下簡稱五家外部公司）簽署
  、擬訂編號85cvu001至85cvu006、86cvu001至86cvu004合約及
  88L1901與88L1902號共十二份契約（以下簡稱十二份第一次合
  約，詳如附表二編號1.至12.所示）。被告丁○○再指示時任桂
  裕公司採購處經理之甲○○，依第一次合約內容為藍圖，代表
  五家外部公司與附表二所示供應商（以下簡稱內部公司）簽署
  另十二份合約（以下簡稱第二次合約，如附表二編號至所
  示）等情，業據被告丁○○於本院審理時供承不諱（見本院卷
  二第二四五、二四九頁）。核與證人癸○○於法務部調查局高
  雄市調查處訊問時供承指示當時之採購處長洪正宏（即被告丁○○）配合簽訂附表二編號1.至12.所示之十二份第一次合約，
  指示前財會處長乙○○依合約給付款項等語相符（見偵二卷第
  十一、十二頁）；亦與證人甲○○於本院審理中結證稱：伊依
  被告丁○○指示接洽、繕打第二次合約，金額、項目都是處長
  丁○○跟廠商談好後跟伊說，付款方法是跟廠商洽談協議的結
  果等語吻合（見本院卷二第一九四至一九六頁）。此外，並有
  上開合約書暨中文節譯本、採購簽呈在卷可稽（分見匯總表一
  第五十四至二０四頁、二０六至三六四頁、第三六六至三六九
  頁、三七一至三七七頁；書證卷第六一至七七頁、第一四一至
  一六二頁）。
二桂裕公司依上述十二份第一次合約而分期以開立Ｌ／Ｃ信用狀
  之方式給付合約價款，給付美金共三千一百九十三萬九千五百
  三十五點六元，亦據被告丁○○及證人癸○○分別於本院審理
  時及法務部調查局高雄市調查處偵訊時一致陳明在卷（丁○○
  供述部分見本院卷二第一八六、一八七、二一九頁；癸○○供
  述部分見偵二卷第十一、十二頁），並有五家外部公司之付款
  申請書、桂裕公司付款申請單及告訴人桂裕公司（下同）所提
  出之十二份第一次合約與第二次合約價金、實付金額及差額統
  計表在卷可憑（見書證卷第七八至一０六頁；匯總表一第三六
  六、三六七、三七一至三七七、三九三、三九六頁）。
三上述十二份第一次合約有下述不合理之處：
  (一)衡諸一般商業習慣，買賣契約中所約定之訂金數額，不論是
    擔保契約正式簽訂或履行，通常僅佔總給付價金較低之比例
    ，而於契約之主要目的履行後（如運送、交貨或裝置機械後
    ），始約定給付大部分之價金，此亦較符合雙方當事人之利
    益保障。證人即專業採購經理人甲○○（桂裕公司採購處經
    理）及戊○○（八十九年十月份至九十二年九月間，桂裕公
    司之股東中國鋼鐵股份有限公司派駐於桂裕公司之採購處長
    ，以下簡稱中鋼公司）亦到庭結證表示：依伊等的工作經驗
    及買方（採購方）正常之做法，合理的訂金約在百分之五至
    十或百分之二十，從交貨的時候開始支付較高的金額，而十
    二份第一次合約之訂金額度過高等語（見本院卷二第一九七
    頁、第二一三、二一四頁）。然觀諸十二份第一次合約書所
    示，編號85cvu001至85cvu006及86cvu001至86cvu004之十份
    契約（即附表二編號1.至10.所示契約），均約定於簽約後三
    十日內支付比例高達百分之五十訂金；交付基本設計圖後三
    十日內再付款百分之二十；裝船後三十日內付尾款百分之三
    十等付款方式。另88L1901及88L1902兩份合約（即附表二編
    號11.、12.所示契約），則約定於簽約後四十五日內給付高達
    百分之三十總價金比例之訂金，交付基本設計圖後三十日內
    再付款百分之四十；裝船後三十日內付尾款百分之三十。是
    十二份第一次合約訂金之約定，顯然與前揭一般商業交易習
    慣不符。
  (二)據桂裕公司於八十五年四月一日與新日鐵會社簽訂之軋鋼購
    買合約（NO.85CVG002，訂約之細節詳見下述附表一編號二
    、三之犯罪事實部分），已約定新日鐵會社應提供細部及基
    礎輥型設計，且應自國外提供上述細部及基礎設計，此見85
    CVG002契約內附之供應範圍清單第九項（Will　roll）之規
    定顯示新日鐵會社應該要從國外提供細部及基礎設計；第十
    一項（Caliber & Pass design）則是約定新日鐵會社應該
    提供細部設計及基礎設計等節自明，如此桂裕公司即無必要
    再與附表二所示五家外部公司訂立內容包含設計圖樣之十二
    份第一次合約，此節亦經證人戊○○於本院結證明確（見本
    院卷第二一四頁），且有與所述相符之85CVG002合約書、設
    計圖及防火材料合約書在卷可考（見偵一卷第一五四、一六
    七、一六八頁；書證卷第一一八至一三０頁）。
  (三)依卷附十二份第一次合約書及桂裕公司給付該等合約款項紀
    錄顯示，附表二除編號5.6.8.10.以外之Prowell Trading Li
    -mited、Foreluck Trading Limited、Solid Oak Internat
    -ional  Ltd.、Blazing Light Limited等公司均位於香港
    中環皇后大道中告羅士打大廈十五樓之同一樓層，且其等指
    定桂裕公司付款之銀行，均為荷商荷蘭銀行香港分行（ABN
    -AMRO BANK,HongKong Branch）；而同附表編號5.6.8.10.所
    示之Boswell Trading Limited公司雖係設址於愛爾蘭（7th
    Floor,Hume HouseBallsbridge.Dublin 4,Ireland），然該
    公司將其於本案契約之貸款請求權轉讓予Prowell Trading
    Limited及Foreluck Trading Limited公司等節，亦有荷商荷
    蘭銀行匯出匯款申請書、大眾銀行匯出款項申請書、及Bosw
    -ell Trading Limited公司移轉貸款權利予Prowell Tradin
    -g Limited公司信函、變更尾款給付方式函文等文件附卷可
    考（見偵一卷第一四九至一五二頁；書證卷第一０七至一一
    七頁）。足見該附表所示十二份第一次合約，均要求桂裕公
    司向同一分行付款，且大多集中於同一樓層辦公，該等外部
    公司顯可疑為虛設或附合癸○○而設置之公司。
  (四)再者，(1)證人辛○○（八十九年經桂裕公司股東中鋼公司派
    駐桂裕公司查核會計帳目人員，並自九十二年十一月起至九
    十四年一月卅一日止擔任桂裕公司之財會處長）於本院結證
    稱：伊在派駐於桂裕公司查帳期間，在找到十二份第一次合
    約時，每一份合約裏面都夾了一份對應的第二份合約。在第
    二份合約的檔案裡，都有夾工廠出具的驗收單及押匯文件資
    料等語（見本院卷二第二三八頁），堪認被告丁○○所陳：
    伊指示採購處經理甲○○，依第一次合約內容為藍圖，代表
    五家外部公司與同附表其他內部公司簽署另十二份第二次合
    約等語，與事實相符。(2)附表二所示各契約中，第一份合約
    編號8.9.及第二份合約編號之合約序號均為86CVU002及
    86CVU003號（但依證人甲○○所述，該等契約之簽約對象、
    契約內載採購項目之價格、付款方式有異，見本院卷二第一
    九六頁），有該等契約文件在卷可稽，簽約之時被告丁○○
    為桂裕公司採購處長，當可輕易察悉此節，益徵其前揭關於
    指示甲○○依第一份合約為藍圖簽訂第二份合約之不利於己
    供述為可信。(3)揆諸被告丁○○自承為其親筆書寫之手稿，
    亦將附表二所示十二份第一次合約與第二次合約編號併列，
    載明買賣價額、金錢調撥及剩餘款項處理之事項，有上開手
    稿在卷可查（見匯總表一附件五，本院卷二第三七九至三九
    一頁）。據此，足以確認十二份第一次合約與第二次合約之
    間存有密切之關聯性，上述十二份第一次合約，顯然並非基
    於桂裕公司之實際需要而簽訂並給付價金。
  (五)證人戊○○復於本院結證稱：十二份第一次合約與第二次合
    約的項目表完全不同，金額大約是第一份合約三成以內，所
    以二份契約的牽連性不在於項目，而在於第一份合約已經開
    了百分之三十的信用狀，所以第二份合約存在的價值，是為
    了第一份合約東西進來押匯用的，從匯總表一附件五第三八
    一頁丁○○的手稿說明，最上面的那一欄廠商報價，可用金
    額比較表是第一次十二份合約的信用狀可用額度，因為第一
    份合約的信用狀是可轉讓、可分割之信用狀，他們把第一份
    合約的信用狀額度分割並轉讓給第二份合約的供應商，讓第
    二份合約的供應商可以拿第二份合約押匯取款等語（見本院
    卷二第二一五頁）。從而第二合約與第一份之關聯，即在於
    持有第二份合約之人，可依該等合約押匯而受領因第一份合
    約開立之信用狀額度，可以認定。
  (六)觀諸十二份第一次合約及第二次合約內容可知，桂裕公司已
    向五家外部公司簽訂買賣合約購買各式軋輥、鋸片、耐火材
    料等物品，依一般交易原則，若該等公司另有需求，應自行
    與供應商簽約，惟桂裕公司之採購部門主管即被告丁○○竟
    委派所屬經理甲○○代替該等公司與供應商簽約，並使用桂
    裕公司之契約封面（此經本院於審理時核閱十二份第一次合
    約與第二次合約封面屬實，見本院卷二第二一五頁審判筆錄
    ），此節亦經被告丁○○供陳無訛（見本院卷二第二一九頁
    ），足證第二份合約，並非桂裕公司基於五家外部公司之需
    要，而由桂裕公司職員代理與其他內部公司簽訂，而係桂裕
    公司之內部人員，基於自己之需求而為訂立，故而該等契約
    均以桂裕公司之契約封面裝訂且存放於桂裕公司之內。
四被告丁○○並於本院審理時供承：在擬定第二份合約的時候，
  伊就知道第一份合約的簽約和設計圖的前二次付款是被癸○○
  拿走，因為簽立第二次合約時，就有差價出來等語（見本院卷
  二第二四九頁）。參酌上開各情，被告丁○○對於桂裕公司董
  事長癸○○以訂立十二份第一次合約，套取桂裕公司資金之事
  實，顯然知情。
五綜上所述，被告丁○○於本院言詞辯論終結之際，自白配合癸○○利用十二份合約侵占公司資金之犯行（見本院卷二第二一
  九頁），核與事實相符，應堪採信。其先前否認有配合癸○○
  共同侵占之辯詞，顯與事實有違，要難憑信。被告丁○○就癸○○之業務侵占行為有犯意聯絡與行為分擔，其此部分之共同
  業務侵占犯行堪以認定。
、【附表編號二、三部分】
一桂裕公司於八十五年四月一日分別與扇谷會社（OHGITANI KO
  -GYO.,LTD）簽訂煉鋼廠購買合約（85CVG001），與新日鐵會
  社（NIPPON　STEELS CORPORATION.）簽訂加熱爐大型鋼工場
  （軋鋼）購買合約（85CVG002），均約定契約之（a）（b ）
  （c）項付款方式為電匯至承包人（即扇谷會社、新日鐵會社
  ）發票中所指定之銀行帳戶，（ｃ）項即尾款應於驗收完成後
  三十內支付；（d）（e）項則以不可撤銷信用狀支付，上開二
  份契約之3.1C項均有載明尾款支付方式係應於最終驗收及完工
  圖、備品表及圖交運完畢後三十日內支付合約款之10%（10%
  within 30days after Final Acceptance,and after the comp
  lete deliver of A-built drawings, and　complete spare
  parts list and drawings），有上開合約書及中文譯本在卷
  可憑（見匯總表一第四至二十七頁；二十八至五十二頁）。
二癸○○於法務部調查局高雄市調查處供承：伊乃將填製之發票
  ，並規劃付款流程，在發票上註明將前述款項，開支票予下包
  商漢崴及漢霖公司，以方便伊挪用，並偽造檀一彰（Ｋ．ＤＡ
  Ｎ）及新井博文（Hirofumi Ara）之簽署，交待當時之採購處
  長洪正宏，填寫八十七年十一月十九日及同年十二月十日付款
  申請單，直接交由伊批核，經財務人員製作轉帳傳票，並由伊
  交由當時財會處長乙○○將前述款項開立二張及四張支票，金
  額各合計為（新臺幣）九千八百零五萬五千元及二億零廿六萬
  元予下包商漢崴及漢霖公司，然後匯入伊所指定之帳戶．．．
  該等款項未匯給扇谷及新日鐵會社，洪正宏及乙○○是知情的
  等語（見偵二卷第九頁背面、第十頁正反面及第十一頁正面）
  。證人甲○○於本院審理中亦結證稱：丁○○在公司裏，將新
  日鐵會社向桂裕公司請款函及發票交給伊，並指示伊依照日商
  公司請求書上的內容寫簽呈及付款申請單，匯總表附件八的付
  款申請單是伊製作的等語（本院卷二第一九一至一九三頁）。
  癸○○所述將偽造之發票交由丁○○處理之過程，與證人甲○○所稱依丁○○指示而製作付款申請單之情節相符。且嗣後日
  商公司均於完工驗收後請求尾款給付之事實，復有扇谷會社經
  理檀一彰及新日鐵會社經理新井博文出具載明否認上述請求支
  付尾款通知書上簽名真正之證明書（含臺北駐日經濟文化代表
  處認證之證明文件）、否認出具付款通知意旨之證明書、日商
  公司申報重整債權無擔保債權申報表暨上開文件之中文譯本等
  文件存卷可考（見匯總表二附件九第四二三至四八六頁；書證
  卷第一七六至一八四頁）。再觀之上述二紙偽造之日商公司發
  票，與真正之發票相較，其格式（如INVOICE字樣之位置、陳
  述請款要求之語句及字體大小寫）均有差異，亦有日商公司正
  確發票在卷足參（見書證卷第一六三、一六四頁；第一七六、
  一七七頁）。是扇谷會社及新日鐵會社上開發票及請款信函係
  共犯癸○○偽造後交由被告丁○○，由被告丁○○指示甲○○
  填寫付款申請單之事實，堪以認定。被告丁○○一再指陳扇谷
  會社及新日鐵會社之發票及請款信函均是甲○○偽造乙節，為
  甲○○所否認，與偵查中之共同被告癸○○前揭供述意旨不相
  符合，且無其他證據佐證，實難信實（癸○○於偵查中之供述
  未經具結，不得據為本件被告認定事實之證據，併予說明）。
三被告丁○○在偽造之編號98/624(3)、日期一九九八年十一月
  十六日、金額美金三百萬元發票（即附表一編號二所示發票）
  及編號NS-KY003、日期一九九八年十二月四日、金額美金六百
  二十萬元之發票（即附表一編號三所示發票）上簽署後，轉呈
  付款申請單，交予被告乙○○據以製作轉帳傳票後，桂裕公司
  即依發票之記載，將尾款給付予扇谷會社指定之漢崴公司美金
  三百萬元（即新臺幣九千百八零五萬五千元），予新日鐵會社
  指定之漢霖公司美金六百二十萬元（即新臺幣二億零二十六萬
  元）等情，亦據被告乙○○、丁○○一致供明在卷，並有上述
  偽造發票二紙、扇谷會社及新日鐵會社（以下合稱日商公司）
  請款函二封、付款申請單二紙、支票影本六張、轉帳傳票三紙
  在卷可憑（見匯總表二第三九七至四一０頁；書證卷第一六三
  至一七五頁）。
四被告丁○○雖否認其知悉癸○○欲挪用上開給付予漢崴和漢霖
  公司之尾款，然查：
  (一)被告丁○○於本院審理時供承：伊知道甲○○給伊偽造的發
    票和付款請求書的同時有簽擬付款申請單，所以伊知道偽造
    的目的是要付款。伊也可以預知伴隨付款申請單的偽造發票
    和信函的行政流程將會被製作會計憑證等語（見本院卷二第
    一八六、頁），如此其辯稱不知依前揭偽造之發票所辦理之
    付款程序交付之資金將遭不法挪用，核與經驗法則相悖，實
    難採信。
  (二)上述85CVG001、85CVG002契約已載明，尾款應於驗收完後給
    付，已如前述，且證人甲○○亦於本院審理中結證稱：依照
    85CVG001、85CVG002合約約定，廠商向扇谷會社、新日鐵會
    社申請尾款，必須最後驗收才能給付尾款；丁○○交給伊扇
    谷會社、新日鐵會社的發票，還有支付尾款的申請書的時候
    沒有驗收資料等語（本院卷二第一九一、一九七頁）。況且
    煉鋼廠、軋鋼廠於被告丁○○簽署付款申請單請求支付尾款
    予日商公司尾款時均尚未驗收等情，亦經證人吳曉明（當時
    桂裕公司煉鋼廠廠長）、己○○（桂裕公司軋鋼廠廠長）及
    戊○○到庭證述無訛（分見本院卷二第一九九、二００頁；
    二０一頁、第二一九頁）。據上，本件於工程尚未驗收之際
    即交付尾款之事實，可以認定，而此付款程序顯然不符85CV
    G001、85CVG002契約之約定。
  (三)偽造之扇谷及新日鐵會社請款函已有載明其工程設備尚未進
    行至驗收階段仍請求付款之旨（「even though not reache
    -dthe  FAT stage」; 「even though Final Acceptance
    Test hasnot yet finished」；分見匯總表二第四０六、四
    一０頁），則癸○○將請款函交付予被告丁○○時，被告丁○○對於該等合約尚未達驗收階段，而其請款並不符合約定
    之情，應甚為明瞭。其辯稱在採購處簽出去之前伊確信有驗
    收的簽呈云云，顯係卸責之詞，要無足取。
  (四)依上述85CVG001、85CVG002契約之記載，桂裕公司支付予漢
    崴及漢霖公司之款項，應以電匯或開立信用狀之方式給付，
    且實際上，桂裕公司給付漢崴或漢霖公司 (d)項貨款確係以
    開立信用狀之方式給付，此觀之卷附該項貨款之付款申請單
    即可明瞭（見匯總表二第四一三、四一四、四一六、四一七
    頁），是本件尾款以支票給付之方式，係違反桂裕公司與日
    商公司之約定，甚為明確，且被告丁○○亦供承其知悉上情
    （見偵一卷第二五六頁背面）。
  (五)被告乙○○於法務部調查局高雄市調查處調查中即供述：八
    十七年十一月及同年十二月間，癸○○計畫挪用應交付予扇
    谷會社之85CVG001合約尾款三百萬元美金，新日鐵會社之85
    CVG002合約尾款六百二十萬元美金，伊與當時之採購處長即
    被告丁○○配合改變以往開立Ｌ／Ｃ信用狀及ＴＴ電匯付款
    之流程，先由癸○○私下填製發票，規劃付款流程，在發票
    上註明將前述款項，開支票予下包廠商漢崴公司，並由癸○○偽造檀一彰（Ｋ。ＤＡＮ）、新井博文（Ｈirofumi Ar
    -ai）之簽署及信函，由丁○○填寫付申請書，交由癸○○
    批核後，再由伊交代財務人員製作轉帳傳票後，開立支票予
    漢崴公司、漢霖公司，所以伊和丁○○均知道該筆款項實際
    上未付給扇谷會社及新日鐵會社，而是匯入癸○○安排之帳
    戶等語（見偵二卷第十五頁）。上述供述之記載，經提示被
    告丁○○後，該被告亦供稱「我沒有意見」等語（見本院卷
    二第二三二頁）。
  (六)綜上各節以觀，本院認被告丁○○配合癸○○，憑偽造之發
    票和付款請求書製作付款申請單時，已知悉癸○○欲將該等
    尾款挪作已用。被告丁○○於偵查中、本院準備程序進行中
    關於否認知悉日商公司之發票及信函為偽造，以及審理時否
    認知悉癸○○即將挪用該等款項等辯解，與本院調查事證結
    果不符，難以信實。
五被告乙○○於法務部調查局高雄市調查處接受詢問時，檢察官
  偵查中及本院訊問時先後供承：伊知道並配合癸○○偽造日商
  公司發票及信函挪用尾款（見偵一卷第八十三頁、偵二卷第十
  五頁）；日商提出的申請書要付款給漢崴、漢霖，伊發現合約
  書有差異，跟癸○○確認後，癸○○表示已向日商協商好，所
  以還是付款等情不諱（見本院卷一第三０頁）；復於審理時供
  承知悉癸○○將挪用上述日商公司之尾款資金且予配合（見本
  院卷二第二四０頁）。本院依據下列事證，認為被告乙○○之
  自白核與事實相符：
  (一)依桂裕公司支票開立及匯款用印作業流程，桂裕公司以票據
    支付款項時，一律以發票開立人為受款人之劃線支票給付，
    並於支票上註明禁止背書轉讓，又桂裕公司之銀行印鑑大章
    由被告乙○○保管，小章則由癸○○保管等情，分別有經被
    告乙○○肯認之桂裕公司現金收支作業系統說明、桂裕公司
    八十七年三月十八日制定之印信管理辦法暨桂裕公司各印鑑
    保管單位一覽表等文件在卷可憑（見匯總表一第四八九頁；
    匯總表二第五二一頁；本院卷二第二二七頁）。證人辛○○
    亦結證稱：依照桂裕公司八十六年十二月三十日訂立的內部
    規定，不得開立沒有抬頭或取消禁止背書轉讓或是劃平行線
    的支票等語（見本院卷第二二一頁）。被告乙○○身為桂裕
    公司財會處長，負責保管桂裕公司銀行印鑑大章（公司章）
    ，對於桂裕公司支票開立流程應甚為明瞭。
  (二)桂裕公司以支票給付漢崴及漢霖公司上述契約尾款，係違反
    桂裕公司與日商公司之約定，已如前述。又該等支票，係無
    抬頭、取消禁止背書轉讓記載之支票，亦非由漢崴、漢霖公
    司領取等節，亦有該等支票影本在卷可考（見匯總表二第三
    九七至四０三頁），依上述桂裕公司支票開立及匯款用印作
    業流程可知，系爭尾款支票需經被告乙○○蓋用由其保管之
    公司章，則其必可輕易自該支票外觀得知該等票據之簽發方
    式違反桂裕公司付款規定。
  (三)經核對桂裕公司與漢崴、漢霖公司間之正常與偽造之付款申
    請單，可知桂裕公司之付款申請單需經採購處提出申請後，
    由總經理或副總經理、董事長用印後，再交由會計財務等付
    款單位覆核及付款，然系爭尾款之付款申請單，並未經總經
    理之用印（見匯總表二第四０八、四一三、四一四、四一六
    、四一七頁），是其支付款項之行政作業流程即與桂裕公司
    向來之作業程序不符。此節亦經證人辛○○證述：從財會處
    長的角色，尾款的支付通常要詢問主辦單位（各工廠）是否
    需要保留一部份尾款來確保公司權益。本件給付尾款部分，
    除了開票方式異常外，製作會計憑證亦有異常，正常流程必
    須是現場、採購、總經理，董事長的程序，但是這二份尾款
    只有採購、董事長這二個部分的審核。若跳過總經理和現場
    ，經過董事長決定，在財務部分的立場，這樣的簽呈，是可
    以做會計憑證，但是有風險，而且不符合一般程序。伊曾經
    擔任中鋼四個高爐的建廠過程的會計，有時候國外的供應商
    會要求把部分的價金給付給他們在臺灣的協力廠商，但是通
    常會敘述理由說明哪一個項目是由該協力廠商完成，所以要
    求直接撥款給協力廠商，通常這時會要求國外供應商簽署必
    要文件。本件扇谷會社、新日鐵會社尾款付款請求書，沒有
    說明漢霖、漢崴負責的部分，只有寫指定受款人，沒有敘述
    原因，所以這部分是異常的等語明確（見本院卷二第二二四
    、二二五頁）。
  (四)前述證人癸○○於法務部調查局高雄市調查處所證：伊填製
    並偽造發票，規劃付款流程註明將款項，開支票予下包商漢
    崴及漢霖公司，以方便伊挪用，並偽造檀一彰及新井博文之
    簽署，交待當時之採購處長洪正宏填寫付款申請單，直接交
    伊批核，經財務人員製作轉帳傳票，並由我交由當時財會處
    長乙○○將前述款項開立二張及四張支票予下包商漢崴及漢
    霖公司，然後匯入我所指定之帳戶．．．該等款項未匯給扇
    谷及日鋼會社，洪正宏及乙○○是知情的等語（見偵二卷第
    九頁背面、第十頁正反面及第十一頁正面）。
  (五)綜上各節，本院認被告乙○○此部分之自白，與事實相符，
    應堪採信。
五據上，本院認被告丁○○、乙○○附表一編號二、三所示犯行
  事證已臻明確，其等此部分犯行均堪認定。
肆、【附表編號四部分】
一癸○○製作不實驗收明細表後，桂裕公司即依憑被告乙○○製
  作之轉帳傳票等會計憑證，支付新臺幣三億九千一百三十萬七
  千八百五十一元予有限責任第二資源回收物運銷合作社（以下
  簡稱二資社）、民傳公司及民耀公司等情，亦屬被告乙○○坦
  白承認之事實（見偵二卷第十四頁背面），並有卷附桂裕公司
  向二資社、民傳公司、民耀公司採購之請購單、訂購單、付款
  申請單、桂裕公司國內不可撤銷用狀、驗收明細表五紙及開發
  國內遠期不可撤銷信用狀兼撥款申請書二份在卷可憑（採購案
  號為：編號89R0027、89R0029、89R0034、88R0018、88R0020
  、88R0021，卷內未附列編號88R0021驗收明細表；見九十年度
  發查字第一一一四號卷第二四至二六頁、九十年度偵字第五三
  九三號卷第二五０、二五一頁；匯總表一第四九五、四九六、
  四九八、四九九頁；書證卷第二０二至二二二頁；臺灣高等法
  院檢察署九十一年度查字第二十七號卷第二一０、二一一頁）
  。
二證人癸○○於法務部調查局高雄市調查處調查中及偵查時供承
  ：伊自八十八年十一月起，指示桂裕公司員工製作不實之匯票
  承兌（付款）申請書，指示桂宏公司職員在二資社所寄發之空
  白統一發票正本上填寫金額及數量，伊將實際上尚未交付之廢
  鋼，偽造桂裕公司國內廢鋼驗收明細表，分別以泛亞銀行臺中
  分行及香港上海匯豐銀行臺中分行之前已申請之信用狀額度，
  開立國內信用狀支付，向金融行庫融資，桂裕公司根據二資社
  發票上的金額，以預付貨款之方式，匯到上述二資社於華僑銀
  行永康分行之第00000000000000號帳戶，其中
  除部分支付有實際交易之貨款外，伊挪用部分資金，作為護盤
  ，彌補資金缺口，這部分金額約有二、三億，時間約在八十九
  年九月跳票前半年左右這段時間等語（見偵二卷第九頁、偵三
  卷第八十五至八十七頁、偵五卷第二十九至三０頁）。是癸○○確有以附表一編號四所示之方法，侵占桂裕公司現款之事實
  甚明。
三依據下列事證，本院認被告乙○○對於癸○○所交付之系爭驗
  收明細表乃虛偽不實乙節，已然知悉，其自白與癸○○共同侵
  占桂裕公司資金，核與事實相符，堪以採信：
  (一)癸○○另陳稱：當時桂裕公司大小章都是伊在保管，相關程
    序都是伊叫丁○○、乙○○去辦理的等語（見偵一卷第八一
    、八二頁）；被告乙○○於法務部調查局高雄市調查處調查
    時及偵訊中則先後供承：癸○○利用向二資社、民傳金屬、
    民耀金屬等訂購廢鋼原料之機會，挪用該項預付款，將實際
    上尚未交付之廢鋼，由當時之採購處長丁○○寫付款申請單
    ，連同偽造之桂裕公司國內廢鋼驗收明細表，再由伊開立Ｌ
    ／Ｃ信用狀配合癸○○挪用資金等語（見偵二卷第十四頁背
    面）；伊配合癸○○以購買廢鋼挪用公司資金；公司大小章
    當時是伊保管的，但癸○○曾拿去使用，伊知道系爭驗收明
    細表是偽造的等語（見偵一卷第八一至八三頁）。由上可知
    ，被告乙○○及證人癸○○均一致供述癸○○偽造廢鋼驗收
    明細表後交由被告乙○○配合製作轉帳傳票等會計憑證據以
    撥付桂裕公司所有之資金。
  (二)桂裕公司之國內廢鋼訂購、交貨驗收及付款審核作業流程為
    ：採購處填載訂購單後交由財會處書立付款申請單、信用狀
    申請單，待供應商將廢鋼裝車出貨後，經過桂裕公司驗收倉
    儲單位逐車過磅分類驗收，採購處再依憑廢鋼統計表及國內
    廢鋼驗收明細表，彙總整合簽字覆核後交由財會處長在廢鋼
    驗收明細表上蓋用進出口印鑑章後，以信用狀方式付款，再
    製作傳票入帳；又該等進出口印鑑章，都是由財會處長（即
    被告乙○○）保管監印等情，有告訴人所提出被告乙○○所
    不爭執之桂裕公司國內廢鋼訂購驗收信用狀付款作業流程表
    及桂裕公司八十五年四月核定之八十七年三月十八日修正通
    過的印信管理辦法規定可考（見匯總表一第五０六頁、匯總
    表二第五二一頁）。
  (三)系爭偽造廢鋼採購明細表之格式與桂裕公司正常驗收明細表
    有別，桂裕公司正常驗收明細表上有「經辦人」及「複核」
    等欄位，而系爭偽造之驗收明細表缺乏「經辦人」及「複核
    」等欄位，僅有財會處長之署名及桂裕公司之大小章用印於
    其上，並無經辦人、覆核人等承辦人員之簽名乙節，業據被
    告乙○○及證人辛○○一致供述在卷（見偵二卷第十四頁背
    面；本院卷二第二二一、二二二頁），並有與其等所述相符
    之系爭偽造之驗收明細表及桂裕公司正常之驗收明細表存卷
    可供比對（見匯總表一附件十二第五００至五０三頁）。是
    系爭以偽造驗收明細表進行之廢鋼付款手續，顯然違反桂裕
    公司一貫作業流程，且驗收明細表格式亦與桂裕公司一般正
    常驗收明細表格式不同。被告乙○○為桂裕公司財會處長，
    對其有上述異常，應無不知之理。
四綜上各情，被告乙○○於本院審理時自白與癸○○共同侵占桂
  裕公司現金之情，與事實相符，堪以憑信。其先前否認有與癸○○共同侵占之辯解，顯與上述本院調查事證結果不符，要難
  採信。被告乙○○與癸○○此部分共同業務侵占犯行同堪認定
  。
伍、【編號五部分】
一附表二編號五所載之中華票券金融股份有限公司（以下簡稱中
  華票券公司）買進成交單與賣出成交單（以下簡稱系爭買賣成
  交單）均係偽造。桂裕公司自八十九年九月一日起至癸○○向
  法務部調查局高雄市調查處自首之同月十四日止，因上述偽造
  之買賣成交單而將資金匯至桂裕公司華僑銀行永康分行000
  00000000000號帳戶（以下簡稱僑銀永康分行二七
  七帳戶）共新臺幣一億三千五百萬元，有該分行上開帳戶分類
  帳目明細、偽造之中華票券公司政府債券賣出及買進成交單二
  ０八紙及同分行九十四年一月十三日（94）僑銀永營字第００
  七號函附華僑銀行客戶帳戶往來明細表一份在卷可憑（臺灣臺
  南地方法院檢察署發查字第一０一六號卷第八至二一六、二二
  四至二二七頁；匯總表二第五二九、五三０、五三二至五三七
  頁; 書證卷第二三六至四四三頁；本院卷二第二六至二七頁）
  。
二癸○○於八十九年十一月二日法務部調查局高雄市調查處調查
  中即供承，其於八十八年初指示被告乙○○變更桂裕公司設立
  僑銀永康分行二七七帳戶原印鑑為其指定之印鑑，由其個人保
  管、使用。再於八十八年一月至八十九年九月間，偽造桂裕公
  司向中華票券公司買賣成交單，以購買省債、央債、建債等政
  府債券需要資金為由，將偽造之債券買賣成交單交給被告乙○○製作不實之轉帳票，將資金匯入上述僑銀永康分行二七七帳
  戶，該等資金即再轉匯桂成、桂豪等公司帳戶內，再透過民傳
  、民耀、民寶、品喬等公司借用之帳戶，流向股票護盤、償還
  借款及繳交息等用途等語（見偵四卷第七至九頁）；其證言核
  與被告乙○○九十一年一月二十一日接受法務部調查局高雄市
  調查處所屬調查員詢問時供述其於八十八年初，依癸○○指示
  變更華僑銀行上開帳戶印鑑章，由謝某掌控，並依據將癸○○
  偽造之系爭買賣成交單製作會計憑證等配合癸○○挪用桂裕公
  司資金之供述情節相符（見偵二卷第十四頁）；復與丙○○於
  法務部調查局高雄市調查處所陳：自八十七年起，伊即依癸○○指示偽造購買政府債券之中華票券公司買賣成交單，以挪用
  桂宏公司資金，癸○○所提供之「偽造中華票券買賣成交單」
  是伊偽造的等語吻合（見偵四卷第四十六頁）。此外，並有告
  訴人桂裕公司所提出並經被告乙○○肯認在卷之癸○○指示乙○○變更華僑銀行印鑑暨指示匯入華僑銀行上開帳戶之明細表
  在卷可稽（見匯總表二第五三八至五四三頁；書證卷第四四六
  至四四九頁）。
三證人即承作桂裕公司買賣政府公債之中華票券公司業務人員曾
  瑞文亦證稱：自八十五年三月以後，桂裕公司就未向伊所屬公
  司買賣政府債券。桂裕公司前述政府債券買賣成交單均係偽造
  ，上面的印章也是偽刻的，中華票券公司的債券成交專用章及
  伊之私章顯與桂裕公司之債券買賣成交單上所蓋印者不同等語
  ，並有中華票券公司臺南分公司桂宏企業自八十五年一月一日
  起至八十九年九月十八日止之買賣客戶餘額及交易量統計表、
  債券交易章各及有權人員印鑑表各一份，及該公司正確買進成
  交單與賣出成交單樣張各一紙附卷可參（見偵四卷第一四０至
  一四六頁）。
四綜合上開癸○○、乙○○、丙○○及曾瑞文之供述，則癸○○
  偽造系爭買賣成交單，假藉購買債券，由被告乙○○製作不實
  之會計憑證後，將桂裕公司資金挪作癸○○使用，侵占入己之
  事實可以認定。
五又被告乙○○迭於檢察官訊問中及本院審理時均自承其自八十
  九年九月初起明知系爭買賣成交單為癸○○偽造，後用以掏空
  桂裕公司款項而侵占入已，仍自八十八年底或九月初起配合製
  作轉帳傳票等會記憑證（見偵一卷第八十二頁背面、本院卷二
  第一八八頁），且癸○○於九十一年一月二十一日在調查時及
  九十一年三月二十一日檢察官偵訊中亦供述：乙○○知悉伊交
  付之系爭買賣成交單為偽造，仍依照指示，配合據以製作會計
  憑證，致桂裕公司現金逐漸被掏空；「（對於你偽造中華票券
  政府公債買賣成交單挪用公司資金，乙○○何時知情？）八十
  九年八月底或九月初，乙○○配合部分金額約一、二億」等語
  （分見偵一卷第八一頁、偵二卷第九頁）。且證人辛○○亦於
  本院結證稱：桂裕公司華銀永康分行二七七帳戶，原留印鑑的
  保管，依照印信管理辦法，銀行印鑑章大章是由乙○○保管，
  小章是由癸○○保管。關於桂裕公司購買票券部分，財會處長
  應該會看到買賣債券成交單，也會看到資金的移動資料。本件
  經伊事後查對資料結果，乙○○沒有作查證債券的動作。財會
  處長不能一年只看一次回函，自己必須去做查證等語（見本院
  卷二第二二二頁）。此外，並有被告乙○○八十九年九月十五
  日自白書、癸○○八十八年一月四書面指示乙○○變更華僑銀
  行上開帳戶開戶印鑑及癸○○指示乙○○將現金匯入華僑銀行
  上述帳戶之文件各一份存卷可考（見匯總表二第五二九、五三
  ０、五三八頁）。是被告乙○○確實至遲自八十九年九月初起
  即知悉癸○○持偽造之系爭買賣成交單係欲挪用桂裕公司資產
  而配合癸○○辦理之情，亦堪認定。又依前述僑銀永康分行二
  七七帳戶資金往來明細顯示，上述帳戶最後一次資金支出之時
  間為八十九年九月十三日（見本院卷二第廿六、廿七頁），故
  被告乙○○此部分之最後犯罪行為日即為上述最後資金支出日
  ，併予敘明。
六綜上，被告乙○○此部分之自白，核與事實相符，亦堪信實。
  癸○○於八十九年十一月二日法務部調查局高雄市調查處詢問
  時陳稱被告乙○○對於系爭買賣成交單係偽造乙節毫無所悉，
  顯係迴護被告乙○○之詞，要無可採。
陸、【論罪科刑】
一按商業會計法第七十一條第一款所謂之「會計憑證」，依修正
  前商業會計法第十三條規定，係指原始憑證、記帳憑證而言。
  記帳憑證依同法第十五條規定則分為收入傳票、支出傳票、轉
  帳傳票三種（修正後改列第十五條至第十七條）。商業負責人
  或主辦經辦會計人員，以明知不實之事項，所填製或記入之簿
  冊，即屬會計憑證；又會計憑證，依其記載之內容及其製作之
  目的，亦屬文書之一種（偶然文書），凡商業負責人、主辦及
  經辦會計人員或依法受託代他人處理會計事務之人員，以明知
  為不實事項而填製會計憑證或記入帳冊者，即該當商業會計法
  第七十一條第一款之罪，本罪乃刑法第二百十五條業務上文書
  登載不實罪之特別規定。然刑法偽造文書罪章，係為保護文書
  之公共信用而設，其處罰雖分別偽造與登載不實而異其規定，
  但均以足生損害於公眾或他人為要件，此與本條（商業會計法
  第七十一條）之罪並無此項規定之情形並不相同，自應優先適
  用本條。良以商業會計法第三十三條明定：「非根據真實事項
  ，不得造具任何會計憑證，並不得在帳簿表冊作任何記錄。」
  ，倘明知尚未發生之事項，不實填製會計憑證或記入帳冊，即
  符合本法第七十一條第一款之犯罪構成要件，立法認上開行為
  當然足生損害於他人或公眾，不待就具體個案審認其損害之有
  無，故毋庸明文規定。此分別有最高法院九十一年度臺上字第
  五六九九號、九十二年度臺上字第三六七七號判決意旨可資參
  照。
二被告乙○○為桂裕公司之財會處長，明知癸○○所製作並提出
  之發票、驗收明細表、「中華票券金融股份有限公司買賣成交
  單」，及丁○○所填載之付款申請單為虛偽，仍多次配合而製
  作轉帳傳票，以供癸○○侵占桂裕公司之資金，核其所為，係
  犯刑法第三百三十六條第二項業務侵占罪、商業會計法第七十
  一條第一款之以明知為不實之事項而填製會計憑證罪；被告丁○○配合癸○○而與附表二所示廠商訂立合約使癸○○侵占此
  二份合約之差價，及依據不實之發票製作付款申請單，核其所
  為，係犯刑法第三百三十六條第二項業務侵占罪及同法第二百
  十六條、第二百十五條之行使業務上登載不實文書罪。又被告
  丁○○所製作之不實付款申請單，性質非屬會計憑證，此見諸
  上開最高法院判決意旨可明，是公訴意旨認被告丁○○所為該
  當商業會計法第七十一條第一款之罪名，尚有未洽，附此敘明
  。被告丁○○與癸○○就附表一編號一所示犯罪事實；被告丁○○、乙○○與癸○○就同附表編號二、三所示犯罪事實；被
  告乙○○與癸○○就附表一編號四、五所示犯罪事實間，有犯
  意聯絡及行為分擔，均為共同正犯。又被告二人與癸○○多次
  侵占桂裕公司財產、行使業務上登載不實文書、明知為不實之
  事項而填製會計憑證等行為，時間緊接，所犯罪名均相同，顯
  係出於概括之犯意反覆為之，均為連續犯，均應依刑法第五十
  六條之規定論以一罪，並加重其刑。又被告二人所犯上開各罪
  間，均有方法結果之牽連關係，均為牽連犯，均應從一重以刑
  法第三百三十六條第二項之業務侵占罪處斷。
三爰審酌被告乙○○、丁○○二人分別為桂裕公司之財會處長、
  採購處長，均為高階專業經理人，原即負有依憑其等專業知識
  監督、嚴格控管公司財務正常運作之義務。而其等所任職之桂
  裕公司，在當時乃股票上市公司，該公司之營運、盈虧關係社
  會多數投資人之財產上利益，其等應負忠誠義務之對象，並非
  僅有董事長癸○○一人，而應係桂裕公司及該公司全部投資人
  。其等配合癸○○舞弄公司資金，雖難謂全無將錯就錯冀圖維
  持桂裕公司繼續存立之僥倖心理，終究使該公司內部控管與稽
  查制度全然無從發揮作用，而使投資大眾無從正確評估投資之
  風險，而肇致財產上之損失，足認其等犯罪所生之損害非輕。
  然被告二人究僅係桂裕公司之高階主管，工作機會與職掌之有
  無，完全受制於董事長癸○○一人。且就全部犯罪事實而言，
  其等二人皆係被動配合癸○○而為共同正犯，涉案情節及量刑
  評價均認顯然輕於癸○○。再者，依調查所得之證據，亦堪認
  被告乙○○與丁○○並未因前揭犯行而獲致任何不法之利益。
  此外，並參酌被告二人前無犯罪紀錄，素行良好（有卷附臺灣
  高等法院被告全國前案紀錄表及法務部刑案資料查註紀錄表附
  卷可按）暨其等終究坦承大部分犯行，顯見悔意等一切請求，
  從輕各量處有期徒二年示懲。再查被告二人素行良好，前未曾
  犯罪受有期徒刑以上刑之宣告，已如前述，其等為受僱用之職
  員，因受其董事長強勢作為之影響，聽命而為，致罹刑典，事
  後已坦承犯行，深具悔意。末查桂裕公司嗣經改組為中龍鋼鐵
  股份有限公司（以下簡稱中龍公司），此經證人吳曉明證述明
  確（見本院卷二第一九九頁）。而中龍公司則於九十四年七月
  廿二日將該公司對被告二人及癸○○等人因本件犯罪事實所涉
  侵權行為損害賠償請求權之債權讓與遠銀資產管理公司（以下
  簡稱遠銀公司），此經告訴代理人具狀陳報明確，並有中龍公
  司與遠銀公司簽訂之債權讓與證明書影本附卷可查（見本院卷
  二第二八二至二八四之一頁）。嗣案外人易宏興鋼鐵股份有限
  公司（以下簡稱易宏興公司）立書承諾代被告乙○○、丁○○
  及癸○○等人清償其等對遠銀公司之前揭侵權行為損害賠償債
  務，並於九十四年七月廿五日與遠銀公司簽署同意代被告乙○○、丁○○及癸○○等人清償前揭債務新臺幣三億元之協議書
  ，且遠銀公司於協議書第六條第二項，明示「針對癸○○、乙○○、洪正宏（即丁○○）、丙○○、庚○○繫屬於法院之刑
  事案件，甲方（即遠銀公司）同意在法院傳喚出庭時，向受理
  之法院表示對於判決結果及緩刑與否均無意見，但甲方並不擔
  保法院之判決結果」乙節，有遠銀公司與易宏興公司簽訂之協
  議書及易宏興公司承諾書影本各一份在卷足憑（見本院卷二第
  二六五至二六八頁）。堪信本院認為桂裕公司因被告乙○○、
  丁○○配合癸○○所為上述犯罪行為而招致之損害，已大部分
  獲得賠償之擔保，現因前揭犯罪行為產生之侵權行為損害賠償
  請求權之債權人遠銀公司，亦表達不反對法院就被告二人為緩
  刑宣告之意思，足徵被告二人本件涉案行為，已獲被害人之寬
  宥。綜合上情，本院認為被告二人經此偵審程序及科刑之教訓
  後，當知警惕，應無再犯之虞，本院認其二人所受宣告之徒刑
  ，以暫不執行為適當，併均予以宣告緩刑五年，以啟自新。
據上論斷，應依刑事訴訟法第二百九十九條第一項前段，商業會
計法第七十一條第一款，刑法第十一條前段、第二十八條、第五
十六條、第三百三十六條第二項、第二百十六條、第二百十五條
、第五十五條、第七十四條第一款，罰金罰鍰提高標準條例第一
條前段，判決如主文。
本案經檢察官壬○○到庭執行職務。
中　　華　　民　　國　　94　　年　　8 　　月　　5 　　日
　　　　　　　　　刑事第三庭    審判長法  官  陳欽賢
                                      法　官　黃光進
                                      法　官　莊玉熙
以上正本證明與原本無異。
如不服本判決，應於收受送達後10日內向本院提出上訴書狀（應
附繕本）。
　　　　　　　　　　　　　　　　　　　書記官  陳靜娟
中　　華　　民　　國　　94　　年　  8　 　月　　12　　日
附錄本案論罪科刑法條：
商業會計法第七十一條第一款
商業負責人、主辦及經辦會計人員或依法受託代他人處理會計事
務之人員有左列情事之一者，處5年以下有期徒刑、拘役或科或
併科新台幣15萬元以下罰金：
一  以明知為不實之事項，而填製會計憑證或記入帳冊者。
刑法第三百三十六條
對於公務上或因公益所持有之物，犯前條第1項之罪者，處1年以
上7年以下有期徒刑，得併科5千元以下罰金。
對於業務上所持有之物，犯前條第1項之罪者，處6月以上5年以
下有期徒刑，得併科3千元以下罰金。
刑法第二百十六條
行使第210條至第215條之文書者，依偽造、變造文書或登載不實
事項或使登載不實事項之規定處斷。
刑法第二百十五條
從事業務之人，明知為不實之事項，而登載於其業務上作成之文
書，足以生損害於公眾或他人者，處3年以下有期徒刑、拘役或
500元以下罰金。
附表一
┌──┬──────────────────────────────────┐
│編號│　　　　　　　犯　　　　　罪　　　　　事　　　　　實　　　　　　　　│
├──┼──────────────────────────────────┤
│　　│自八十五年九月間起至八十六年二月間止，由癸○○指示丁○○佯向Prowell │
│　　│Trading Limited、Foreluck Trading Limited、Solid Oak International　│
│　　│Ltd.、Blazing Light Limited、Boswell TradingLimited訂購鋸片、耐火材 │
│　　│及各式軋輥等消耗材，陸續與Prowell公司簽訂編號85cvu001、86cvu003、85c│
│　　│vu004合約；與Foreluck公司簽訂編號 85cvu002、85cvu003、86cvu001；與Bo│
│　　│swell公司簽訂編號85cvu005、85cvu006、86cvu002、86cvu004等合約，均約 │
│ 一 │定於簽約後三十日內付款百分之五十；交付基本設計圖後三十日內再付款百分│
│　　│之二十；裝船後三十日內付尾款百分之三十等付款方式。另與Solid Oak公司 │
│ 　 │簽訂編號 88L1901；與 BlazingLight 公司（以下簡稱五家外部公司）簽訂編│
│　　│號 88L1902 兩份合約則約定於簽約後四十五日內付款百分之三十；交付基本 │
│　　│設計圖後三十日內再付款百分之四十；裝船後三十日內付尾款百分之三十。俟│
│　　│桂裕公司簽發信用狀後即匯出至癸○○人頭帳戶內，投入股市炒作或償還貸款│
│　　│利息及其他債務，共計侵占桂裕公司美金三千一百九十三萬九千五百三十五點│
│    │六元。　　　　　　　　　　　　                                      │
├──┼──────────────────────────────────┤
│　　│緣癸○○明知扇谷會社並未要求桂裕公司給付煉鋼廠及型鋼連鑄機設備價金尾│
│　　│款，於八十七年十一月十六日，偽造日期為一九九八年十一月十六日，編號 9│
│　　│8/624(3)，金額美金三百萬元之發票及付款請求書各一紙，並偽造扇谷會社經│
│　　│理Ｋ．ＤＡＮ署押一枚簽署於發票之上。依上開偽造之發票內容，桂裕公司應│
│ 二 │逕將上開款項給付予漢崴公司。而丁○○及乙○○均明知上開發票係偽造，竟│
│　　│予以配合，由丁○○命其所屬經理甲○○製作付款申請單，並交由乙○○變更│
│　　│以往以開立Ｌ／Ｃ信用狀及ＴＴ電匯付款方式，製作轉帳傳票等會計憑證後，│
│ 　 │以支票付款予漢崴公司，再由癸○○轉匯出其人頭帳戶內，投入股市炒作或償│
│　　│還貸款利息及其他債務，共計侵占桂裕公司美金三百萬元（即新臺幣九千百八│
│    │零五萬五千元）。                                                    │
│    │　                                                                  │
├──┼──────────────────────────────────┤
│　　│緣癸○○明知新日鐵會社並未要求桂裕公司給付鍊鋼原料及技術移轉價金尾款│
│　　│於八十七年十二月四日，偽造日期為一九九八年十二月四日，編號NS-KY003，│
│　　│金額美金六百二十萬元之發票及付款請求書各一紙，並偽造新日鐵會社資深經│
│　　│理Hirofumi Ara金額美金六百二十萬元之發票一紙，並偽造新日鐵會社資深經│
│ 三 │理Hirofumi Ara署押一枚簽署於發票之上。依上開偽造之發票內容，桂裕公司│
│　　│應逕將上開款項給付予漢霖公司。而丁○○及乙○○均明知上開發票係偽造，│
│ 　 │竟予以配合，由丁○○命其所屬經理甲○○製作付款申請單，並交由乙○○變│
│ 　 │更以往以開立ＬＣ信用狀及ＴＴ電匯付款方式，製作轉帳傳票等會計憑證後，│
│　　│以支票付款予漢霖公司，再由癸○○轉匯出其人頭帳戶內，投入股市炒作或償│
│    │還貸款利息及其他債務，共計侵占桂裕公司美金六百二十萬元（即新臺幣二億│
│    │零二十六萬元）。                                                    │
├──┼──────────────────────────────────┤
│　　│緣癸○○自八十八年十一月間起至八十九年八月間止，佯向有限責任第二資源│
│　　│回收物運銷合作社、民傳公司、民耀公司訂購廢鋼原料，於請購單上批示下單│
│　　│後，即指示預付總價款百分之八十、九十之原料貨款予各該廠商，癸○○為掩│
│ 四 │蓋前開廠商未依約如數交付廢鋼之事實，未經經辦、覆核等內部程序，自行填│
│　　│載內容不實之驗收明細表。而乙○○明知上開驗收明細表係偽造，竟予以配合│
│ 　 │作帳，以銀行融資開立信用狀（Ｌ／Ｃ）之方式支付相關貨款，並製作不實之│
│ 　 │傳票入帳。癸○○取得貨款後，轉匯出其人頭帳戶內，投入股市炒作或償還貸│
│　　│款利息及其他債務，共計侵占桂裕公司新臺幣三億九千一百三十萬七千八百五│
│    │十一元。                                                            │
├──┼──────────────────────────────────┤
│　　│乙○○自八十九年九月初起，已知悉癸○○以偽造之「中華票券金融股份有限│
│ 五 │公司買賣成交單」挪用桂裕公司之資金，竟配合癸○○，製作會計憑證，將桂│
│　　│裕公司資金匯至華僑銀行永康分行二七－七號帳戶供癸○○使用，及至同年九│
│　　│月十三日止，宋世建共配合癸○○侵占桂裕公司新臺幣一億三千五百萬元。　│
└──┴──────────────────────────────────┘
附表二
┌─┬─────────────────────────────┬┬─┬─────────────────────────────┐
│★│第一次合約                                                ││★│第二次合約                                                │
├─┼────────────┬────┬────┬──────┼┼─┼────────────┬────┬─────┬─────┤
│編│承包商                  │簽約時間│合約編號│買賣標的    ││編│供應商                  │簽約時間│合約編號  │買賣標的  │
│號│（外部公司）            │（民國）│        │            ││號│（內部公司）            │（民國）│          │          │
├─┼────────────┼────┼────┼──────┼┼─┼────────────┼────┼─────┼─────┤
│1.│Prowell Trading Limited │85/9/12 │85CVU001│one lot of  │││Nissho Iwai Nitec       │86/12/24│85CIU001  │one lot of│
│  │                        │        │        │BD Mill's   ││  │Corporation             │        │          │BD rolls  │
│  │                        │        │        │Rolls       ││  │                        │        │          │軋鋼機之軋│
│  │                        │        │        │開胚機之軋  ││  │                        │        │          │輥一組    │
│  │                        │        │        │輥一組      ││  │                        │        │          │          │
├─┼────────────┼────┼────┼──────┼┼─┼────────────┼────┼─────┼─────┤
│2.│Foreluck Trading Limited│85/9/16 │85CVU002│one lot of  │││Ohgitani Kogyo Co.,LTD  │86/12/18│85CIU002  │one lot of│
│  │                        │        │        │UR1 Mill's  ││  │                        │        │          │rolls     │
│  │                        │        │        │Rolls       ││  │                        │        │          │軋輥一組  │
│  │                        │        │        │萬能軋機1   ││  │                        │        │          │          │
│  │                        │        │        │(UR1)之軋   ││  │                        │        │          │          │
│  │                        │        │        │輥一組      ││  │                        │        │          │          │
├─┼────────────┼────┼────┼──────┼┼─┼────────────┼────┼─────┼─────┤
│3.│Foreluck Trading Limited│85/9/16 │85CVU003│one lot of  │││Ohgitani Kogyo Co.,LTD  │86/12/22│85CIU003  │one lot of│
│  │                        │        │        │UR2 Mill's  ││  │                        │        │          │rolls     │
│  │                        │        │        │Rolls       ││  │                        │        │          │軋輥一組  │
│  │                        │        │        │萬能軋機2   ││  │                        │        │          │          │
│  │                        │        │        │(UR2)之軋   ││  │                        │        │          │          │
│  │                        │        │        │輥一組      ││  │                        │        │          │          │
├─┼────────────┼────┼────┼──────┼┼─┼────────────┼────┼─────┼─────┤
│4.│Prowell Trading Limited │85/9/16 │85CVU004│one lot of  │││Ohgitani Kogyo Co.,LTD  │86/12/18│85CIU004  │one lot of│
│  │                        │        │        │UF&E Mill'  ││  │                        │        │          │rolls     │
│  │                        │        │        │s Rolls     ││  │                        │        │          │軋輥一組  │
│  │                        │        │        │精軋及軋邊  ││  │                        │        │          │          │
│  │                        │        │        │機 (UF&E)   ││  │                        │        │          │          │
│  │                        │        │        │之軋輥一組  ││  │                        │        │          │          │
├─┼────────────┼────┼────┼──────┼┼─┼────────────┼────┼─────┼─────┤
│5.│Boswell Trading Co.,Ltd │85/10/28│85CVU005│one lot of  │││A&T Co.,Ltd             │86/12/12│85CIU005  │one lot of│
│  │                        │        │        │Saws of Ro  ││  │                        │        │          │saw blade │
│  │                        │        │        │lling Mill  ││  │                        │        │          │鋸片一組  │
│  │                        │        │        │軋鋼機之鋸  ││  │                        │        │          │          │
│  │                        │        │        │片一組      ││  │                        │        │          │          │
├─┼────────────┼────┼────┼──────┼┼─┼────────────┼────┼─────┼─────┤
│6.│Boswell Trading Co.,Ltd │85/10/28│85CVU006│one lot of  │││Nissho Iwai Nitec       │86/12/10│85CIU006  │one lot of│
│  │                        │        │        │Refractory  ││  │Corporation             │        │          │consumable│
│  │                        │        │        │耐火材料一  ││  │                        │        │          │refractori│
│  │                        │        │        │組          ││  │                        │        │          │es        │
│  │                        │        │        │            ││  │                        │        │          │耐火材料一│
│  │                        │        │        │            ││  │                        │        │          │組        │
├─┼────────────┼────┼────┼──────┼┼─┼────────────┼────┼─────┼─────┤
│7.│Foreluck Trading Limited│86/2/1  │86CVU001│one lot of  │││ORTS Gmbh               │        │87CIQ0023 │          │
│  │                        │        │        │ Magnetic   ││  │                        │        │          │          │
│  │                        │        │        │and         ││  │                        │        │          │          │
│  │                        │        │        │Grapples    ││  │                        │        │          │          │
│  │                        │        │        │起重機之盤  ││  │                        │        │          │          │
│  │                        │        │        │及抓斗一組  ││  │                        │        │          │          │
├─┼────────────┼────┼────┼──────┼┼─┼────────────┼────┼─────┼─────┤
│8.│Boswell Trading Co.,Ltd │86/2/5  │86CVU002│one set of  │││SEW EURODRIVE           │87/10/12│86CVU002  │齒輪馬達  │
│  │                        │        │        │ Conveyor   ││  │                        │        │          │          │
│  │                        │        │        │for Raw     ││  │                        │        │          │          │
│  │                        │        │        │Material    ││  │                        │        │          │          │
│  │                        │        │        │Handling    ││  │                        │        │          │          │
│  │                        │        │        │System      ││  │                        │        │          │          │
│  │                        │        │        │原料處理系  ││  │                        │        │          │          │
│  │                        │        │        │統之輸送設  ││  │                        │        │          │          │
│  │                        │        │        │備一組      ││  │                        │        │          │          │
├─┼────────────┼────┼────┼──────┼┼─┼────────────┼────┼─────┼─────┤
│9.│Prowell Trading Limited │86/2/13 │86CVU003│one set of  │││Fujiden International   │87/11/9 │86CVU003  │輸送機及附│
│  │                        │        │        │ Conveyor   ││  │Corp                    │        │          │屬零件    │
│  │                        │        │        │for Iron    ││  │                        │        │          │          │
│  │                        │        │        │Making Pla  ││  │                        │        │          │          │
│  │                        │        │        │nt          ││  │                        │        │          │          │
│  │                        │        │        │煉鋼廠之輸  ││  │                        │        │          │          │
│  │                        │        │        │送設備一組  ││  │                        │        │          │          │
├─┼────────────┼────┼────┼──────┼┼─┼────────────┼────┼─────┼─────┤
│10.│Boswell Trading Limited │86/2/20 │86CVU004│one lot of  │││Nissho Iwai Corporation │86/12/24│86CIU004  │one lot of│
│  │                        │        │        │Rolls for   ││  │                        │        │          │BD rolls  │
│  │                        │        │        │Hot Roll    ││  │                        │        │          │軋鋼機之軋│
│  │                        │        │        │Mill        ││  │                        │        │          │輥一組    │
│  │                        │        │        │精軋及軋邊  ││  │                        │        │          │          │
│  │                        │        │        │機之軋輥一  ││  │                        │        │          │          │
│  │                        │        │        │組          ││  │                        │        │          │          │
├─┼────────────┼────┼────┼──────┼┼─┼────────────┼────┼─────┼─────┤
│11.│Solid OAK international │88/7/6  │88L1901 │Rolls for   │││NITEC Corporation       │87/2/17 │88L0204A  │開胚輥    │
│  │Ltd.                    │        │        │Large Sect  ││  │                        │        │          │          │
│  │                        │        │        │ion Mill    ││  │                        │        │          │          │
│  │                        │        │        │型鋼廠用軋  ││  │                        │        │          │          │
│  │                        │        │        │輥          ││  │                        │        │          │          │
├─┼────────────┼────┼────┼──────┼┼─┼────────────┼────┼─────┼─────┤
│12.│Blazing Light Limited   │88/7/6  │88L1902 │Rolls for   │││Ohgitani Kogyo Co.,LTD  │89/2/17 │88L0204B  │裁邊輥    │
│  │                        │        │        │Large Sect  ││  │                        │        │          │          │
│  │                        │        │        │ion Mill    ││  │                        │        │          │          │
│  │                        │        │        │型鋼廠用軋  ││  │                        │        │          │          │
│  │                        │        │        │輥          ││  │                        │        │          │          │
└─┴────────────┴────┴────┴──────┴┴─┴────────────┴────┴─────┴─────┘
